臺灣苗栗地方法院刑事判決　　　　　　　 96年度易字第837號
公　訴　人　臺灣苗栗地方法院檢察署檢察官
被　　　告　甲○○
　　　　　　　　　　國民身分證.
　　　　　　　　　　（現羈押於臺灣苗栗看守所）
上列被告因竊盜案件，經檢察官提起公訴（96年度偵字第2623號
、第2012號、第2685號），本院依簡式審判程序，判決如下：
    主  文
甲○○犯如附表所示之竊盜罪，累犯，各處如附表所示之刑，均
減為有期徒刑貳月；又犯行使偽造私文書罪，累犯，處有期徒刑
肆月，減為有期徒刑貳月，東森中古行動買賣契約書上偽造「乙○○」之署押伍枚（含簽名貳枚及指印參枚）均沒收。應執行有
期徒刑壹年貳月，東森中古行動買賣契約書上偽造之「乙○○」
簽名貳枚及捺印參枚均沒收。
    犯罪事實及理由
一、犯罪事實：
    甲○○前有詐欺、違反麻醉藥品管理條例等犯罪前科，最近
    一次曾於民國92年7 月28日因詐欺案件，經臺灣桃園地方法
    院以91年度易字第1725號判處有期徒刑6 月確定，甫於93年
    12月24日因縮刑期滿執行完畢。詎仍不知悔改，竟基於意圖
    為自己不法之所有之竊盜犯意，先後於附表編號1 至7 所示
    時間、地點，徒手竊取如附表編號1 至7 所示被害人林惠盈
    、吳玉美、鮑宣宏、丁○○、乙○○、戊○○、丙○○、己○○之財物。甲○○復另行起意，基於偽造署押及偽造文書
    、行使偽造私文書之犯意，於96年4 月17日15時許，持上揭
    竊得附表編號5 所示被害人乙○○所有之國民身份證1 張及
    附表編號所示6 被害人丙○○所有之SONY所有易利信車牌手
    機1 支，至位於苗栗縣苗栗市○○路51號之東森通訊行，將
    上揭手機新台幣（下同）3000元之價格，以被害人乙○○名
    義出售予不知情之東森通訊行，並在東森中古通訊電話切結
    書上偽造「乙○○」之署押5 枚（含簽名2 枚及指印3 枚）
    後，將偽造之上揭東森中古通訊電話切結書交予該通訊行不
    知情之員工己○○，足以生損害於被害人乙○○本人及東森
    通訊行。
二、案經苗栗縣警察局苗栗分局報請臺灣苗栗地方法檢察署檢察
    官偵查起訴。
三、證據名稱：
    （一）被告於本院審理中之自白。
    （二）證人即被害人林惠盈、吳玉美、鮑宣宏、丁○○、邱
          蕙芸、乙○○、戊○○、己○○於警詢及偵查中之證
          述。
    （三）贓物認領保管單4 紙、查獲現場照片8 幀。
    （四）東森中古行動通訊電話買賣切結書1 紙。
    （五）臺灣苗栗地方法院檢察署刑案資料查註紀錄表、臺灣
          高等法院在監在押全國紀錄表、臺灣高等法院被告前
          案紀錄表各1 份。
四、核被告甲○○所為，係犯刑法第320 條第1 項之竊盜罪及第
    216 條、第210 條之行使偽造私文書罪。被告偽造「乙○○
    」之署押，係偽造私文書之階段行為，不另論罪。又偽造私
    文書後持以行使，其偽造之低度行為，為行使之高度行為所
    吸收，應論以行使偽造私文書罪。另被告所犯如附表編號1
    至7 所示之7 次竊盜罪及行使偽造私文書罪間，犯意各別、
    行為互殊，應予分論併罰。被告曾於92年7 月28日因詐欺案
    件，經臺灣桃園地方法院以91年度易字第1725號判處有期徒
    刑6 月確定，甫於93年12月24日因縮刑期滿執行完畢，有臺
    灣高等法院被告前案紀錄表1 份在卷可稽，其於有期徒刑執
    行完畢後5 年內，故意再犯有期徒刑以上刑之本罪，為累犯
    ，應依刑法第47條第1 項規定加重其刑。爰審酌被告前有詐
    欺、違反麻醉藥品管理條例等犯罪前科等犯罪前科，有臺灣
    高等法院被告前案紀錄表1 份在卷可參，顯見其素行不佳，
    年輕力壯不思以正途賺錢，冀圖不勞而獲，而竊取他人財物
    ，影響社會治安甚鉅，原應從重量刑，惟審酌被告犯後於本
    院審理中坦承犯行，犯後態度良好及檢察官具體求刑各有期
    徒刑4 月等一切情狀，分別量處如主文所示之刑，以示懲儆
    。再按被告行為後，中華民國九十六年罪犯減刑條例業於96
    年6 月15日經立法院三讀通過，並於同年7 月16日施行，本
    件犯罪時間在96年4 月24日以前，合於減刑條件，本件自應
    依中華民國九十六年罪犯減刑條例第7 條之規定，就被告之
    宣告刑諭知減得之刑，並合併定其應執行之刑。至卷附東森
    中古行動通訊電話買賣切結書上偽造「乙○○」之署押5 枚
    （含簽名2 枚及指印3 枚）【參見臺灣苗栗地方法院檢察署
    96年度偵字第2012號偵查卷第26頁】，均應依刑法第219 條
    之規定予以宣告沒收。
四、應適用之法條：
　  刑事訴訟法第273 條之1 第1 項、第299 條第1 項前段、第
    310 條之2 、第454 條第1 項，刑法第320 條第1 項、第21
    6 條、第210 條、第47條第1 項、第219 條、第51條第5 款
    ，刑法施行法第1 條之1 ，中華民國九十六年罪犯減刑條例
    第2 條第1 項第3 款、第7 條第2 項。
五、如不服本件判決，自本判決送達之日起10日內，得向本院提
    起上訴。
本案經檢察官黃俊鳴到庭執行職務。
中　　華　　民　　國　　96　　年　　10　　月　　15　　日
                      刑事第二庭  法　官　吳  炳  桂
以上正本證明與原本無異。
如不服本判決，應於判決送達後10日內向本院提出上訴狀（應抄
附繕本），其未敘述上訴理由者，應於上訴期間屆滿後20日內補
提理由書狀於本院，上訴於臺灣高等法院臺中分院。告訴人或被
害人如對於本判決不服者，應具備理由請求檢察官上訴，其上訴
期間之計算係以檢察官收受判決正本之日期為準。
                                  書記官  蘇  文  熙
中　　華　　民　　國　　96　　年　　10　　月　　16　　日
附錄本罪論罪科刑法條全文：
刑法第320 條第1 項：
意圖為自己或第三人不法之所有，而竊取他人之動產者，為竊盜
罪，處5 年以下有期徒刑、拘役或5 百元以下罰金。
刑法第216 條：
行使第210 條至第215 條之文書者，依偽造、變造文書或登載不
實事項或使登載不實事項之規定處斷。
中華民國刑法第210 條：
偽造、變造私文書，足以生損害於公眾或他人者，處5 年以下有
期徒刑。
附表：
┌─┬───┬────┬─────────┬────┬───┬───┐
│編│犯罪  │犯罪地點│犯罪方法及所得財物│被害人  │所犯法│宣告刑│
│號│時間  │        │                  │        │條及罪│      │
│  │      │        │                  │        │名    │      │
├─┼───┼────┼─────────┼────┼───┼───┤
│1 │95年4 │苗栗縣苗│趁被害人吳玉美所有│吳玉美  │刑法第│有期徒│
│  │月間某│栗市中正│之QPA －021 號機車│        │320 條│刑4 月│
│  │日某時│路梅蘭電│置物箱未關妥，徒手│        │第1 項│      │
│  │某分許│器樓下  │行竊其置於該機車置│        │竊盜罪│      │
│  │      │        │物箱內之被害人吳玉│        │      │      │
│  │      │        │美機車行駛執照及保│        │      │      │
│  │      │        │險證各1 張）      │        │      │      │
├─┼───┼────┼─────────┼────┼───┼───┤
│2 │95年6 │苗栗縣苗│趁被害人林惠盈不注│林惠盈  │刑法第│有期徒│
│  │月27日│栗市中正│意，徒手行竊皮夾1 │        │320 條│刑4 月│
│  │某時某│路第一商│只（內有被害人林惠│        │第1 項│      │
│  │分許  │業大樓前│盈之健保卡、傳銷商│        │竊盜罪│      │
│  │      │        │證明卡、被害人母親│        │      │      │
│  │      │        │賴美珍重機車F2N －│        │      │      │
│  │      │        │033 保險證及阮鉦雄│        │      │      │
│  │      │        │駕駛執照等證件各1 │        │      │      │
│  │      │        │張）              │        │      │      │
├─┼───┼────┼─────────┼────┼───┼───┤
│3 │96年3 │苗栗縣苗│趁被害人丁○○不注│丁○○  │刑法第│有期徒│
│  │月12日│栗市中正│意，徒手行竊被害人│        │320 條│刑4 月│
│  │10時25│路1010號│丁○○所有置於TZH │        │第1 項│      │
│  │分許  │        │－166 號機車踏板上│        │竊盜罪│      │
│  │      │        │皮包1 只（內有其教│        │      │      │
│  │      │        │學資料1 份及駕駛執│        │      │      │
│  │      │        │照、行車執照等證件│        │      │      │
│  │      │        │各1 張）          │        │      │      │
├─┼───┼────┼─────────┼────┼───┼───┤
│4 │96年4 │苗栗縣苗│徒手行竊被害人鮑宣│鮑宣宏  │刑法第│有期徒│
│  │月初  │栗市中正│宏所有皮包1 只（內│        │320 條│刑4 月│
│  │      │路1057號│有被害人鮑宣宏國立│        │第1 項│      │
│  │      │竹軒資訊│新店高中學生自習證│        │竊盜罪│      │
│  │      │網咖內  │1 張）            │        │      │      │
├─┼───┼────┼─────────┼────┼───┼───┤
│5 │96年4 │苗栗縣苗│徒手行竊被害人徐彩│乙○○、│刑法第│有期徒│
│  │月10日│栗市中正│貞所有皮包1 只（內│戊○○  │320 條│刑4 月│
│  │12時許│路1057號│有被害人乙○○、徐│        │第1 項│      │
│  │      │竹軒資訊│彩貞2 人身份證、健│        │竊盜罪│      │
│  │      │網咖內  │保卡、駕照、生活照│        │      │      │
│  │      │        │各1 張及平安符1 個│        │      │      │
│  │      │        │）                │        │      │      │
├─┼───┼────┼─────────┼────┼───┼───┤
│6 │96年4 │苗栗縣苗│徒手行竊被害人邱蕙│丙○○  │刑法第│有期徒│
│  │月17日│栗市中正│芸所有SONY易利信牌│        │320 條│刑4 月│
│  │11時許│路881 號│菊白色手機1 只（序│        │第1 項│      │
│  │      │全虹通訊│號000000000000000 │        │竊盜罪│      │
│  │      │行      │）                │        │      │      │
├─┼───┼────┼─────────┼────┼───┼───┤
│7 │96年4 │苗栗縣苗│趁被害人己○○不注│己○○  │刑法第│有期徒│
│  │月17日│栗市中山│意，徒手行竊被害人│        │320 條│刑4 月│
│  │15時許│路51號東│己○○所有MOTOROLA│        │第1 項│      │
│  │      │森通訊行│牌銀色手機1 只（序│        │竊盜罪│      │
│  │      │        │號000000000000000 │        │      │      │
│  │      │        │，門號0000000000）│        │      │      │
└─┴───┴────┴─────────┴────┴───┴───┘
